【裁判字號】    90,裁,406
【裁判日期】    900614
【裁判案由】    牌照稅
【裁判全文】
最  高  行  政  法  院  裁  定                      九十年度裁字第四○六號
    聲  請  人  林森茂即義發加工廠
右聲請人因與相對人嘉義市稅捐稽徵處之間牌照稅事件，對本院中華民國八十九年三
月二日八十九年度裁字第二八八號裁定，聲請再審，本院裁定如左︰
    主  文
再審之聲請駁回。
再審訴訟費用由聲請人負擔。
    理  由
按（舊）行政訴訟法第二十八條第一款所謂適用法規顯有錯誤，係指原裁判所適用之
法規與該案應適用之現行法規相違背、或與解釋、判例有所牴觸者而言。至於法律上
見解歧異，聲請人對之縱有爭執，要難謂為適用法規錯誤，而據為聲請再審之理由。
本件聲請人因牌照稅事件，不服本院八十九年度裁字第二八八號裁定，主張原裁定有
舊行政訴訟法第二十八條第一款即現行行政訴訟法第二百七十三條第一項第一款適用
法規顯有錯誤之再審事由，聲請再審，經查原裁定係以：「按『行政訴訟之提起，以
有官署之行政處分存在為前提，若官署之處分已因訴願之結果而撤銷，則此項前提要
件即不存在，遽行提起行政訴訟，本院自屬無從受理。本件被告官署之原處分既經臺
灣省政府訴願決定予以撤銷，在被告官署重行查核另為處分之前，並無行政處分之存
在，則原告提起本件訴訟，即屬欠缺訴之前提要件，自非本院所得受理審判。』本院
著有六○年裁字第四九號判例。本件原告（即聲請人，以下同）所有ＲＮ─三八三七
號自用小客車，因未依規定完納八十六年全期使用牌照稅新台幣（以下同）七、一二
○元，於八十六年十一月二日超速違規行駛於國道，其未稅行駛之違規事證，經被告
（即相對人，以下同）審理違章成立，被告爰補徵前開使用牌照稅及加徵滯納金一、
○六八元，並依行為時使用牌照稅法第二十八條規定，科處應納稅額四倍之罰鍰計二
八、四○○元。原告不服，經提起訴願及再訴願，於再訴願時，經再訴願機關以台財
訴第000000000號決定，將訴願決定及原處分關於違反使用牌照稅科處罰鍰
部分均撤銷，著由被告就該部分另為處分。此部分再訴願決定，對於原告並無不利，
原無提起行政訴訟以資救濟之餘地，乃原告於被告尚未重行查核作成處分前，遽行提
起本件行政訴訟，依前開判例意旨，自屬不合法，應予駁回。」等語資為裁定之理由
，經核原裁定所適用之法規與該案應適用之現行法規並無相違背，與解釋、判例均無
相牴觸之情形。至聲請人主張原裁定有違反稅捐稽徵法第十八條第四項、第一條、第
二條等法律規定云云，均為實體上之爭執，本不足採。至多僅能認為法律見解歧異，
聲請人對之縱有爭執，要難謂為適用法規錯誤而據為聲請再審之理由，應認本件聲請
再審意旨為顯無再審理由，應予駁回。
據上論結，本件聲請再審為顯無再審理由，爰依行政訴訟法施行法第二條、第三條，
行政訴訟法第二百八十三條、第二百七十八條第二項，第一百零四條，民事訴訟法第
九十五條、第七十八條，裁定如主文。
中    華    民    國     九十        年      六      月      十四       日
                    最 高 行 政 法 院  第 二 庭
                                審 判 長 法  官      陳  石  獅
                                         法  官      鄭  淑  貞
                                         法  官      彭  鳳  至
                                         法  官      高  啟  燦
                                         法  官      黃  合  文
右  正  本  證  明  與  原  本  無  異
                                         法院書記官  陳  佩  玲
中    華    民    國     九十        年      六      月      十四       日


司法院資訊處製作；財團法人民間司法改革基金會備份。
